臺灣基隆地方法院刑事判決　　　　　　　 96年度訴字第252號
公　訴　人　臺灣基隆地方法院檢察署檢察官
被　　　告　午○○
指定辯護人　本院公設辯護人庚○○
上列被告因強盜等案件，經檢察官提起公訴（96年度偵字第1471
、1742號），本院判決如下：
    主  文
午○○所犯如附表所示之罪，各處如附表所示之刑。應執行有期
徒刑肆年捌月，扣案之廚房料理刀壹把、雨衣壹件、安全帽壹頂
均沒收。
    事  實
一、午○○曾於民國94年間因施用第1 級毒品罪，經本院於94年
    11月30日判處有期徒刑7月、緩刑3年確定，現仍在緩刑期內
    ，竟意圖為自己不法之所有，為下述竊盜行為：
    (一)於民國95年11月17日，在基隆市○○街58號，竊取未○○
      裝置於屋外之熱水器一台。
    (二)於95年11月20日，在基隆市○○街64號，竊取丑○○裝置
      於屋外之熱水器一台。
    (三)於95年11月23日，在基隆市○○街73巷60弄11號，竊取戊
      ○○裝置於屋外之熱水器一台。
    (四)於95年11月23日，在基隆市○○街41巷22號，竊取卯○○
      裝置於屋外之熱水器一台。
    (五)於95年11月23日，在基隆市○○街4 巷70號，竊取子○○
      裝置於屋外之熱水器一台。
    (六)於95年11月23日，在基隆市○○街4 巷66號，竊取辛○○
      裝置於屋外之熱水器一台。
    (七)於95年11月23日，在基隆市○○街4 巷53號，竊取丙○○
      裝置於屋外之熱水器一台。
    (八)於95年11月24日，在基隆市○○○路172 巷15號，竊取乙
      ○○裝置於屋外之熱水器一台。
    (九)於95年11月24日，在基隆明德一路172 巷5 號，竊取甲○
      ○裝置於屋外之熱水器一台。
    (十)於95年11月24日，在基隆市○○街43號，竊取張金淵裝置
      於屋外之熱水器一台。
    (十一)於95年11月24日，在基隆市○○街43號，竊取己○○裝置
      於屋外之熱水器一台。
    (十二)於95年11月28日，在基隆市○○○街24號，竊取寅○○○
      裝置於屋外之熱水器一台。
    (十三)於95年11月28日，在基隆市○○○路113 號，竊取丁○○
      裝置於屋外之熱水器一台。
    (十四)於95年11月29日，在基隆市○○街199 號，竊取癸○○裝
      置於屋外之熱水器一台。
    (十五)於95年12月3 日，在基隆市○○街58號，竊取未○○裝置
      於屋外之熱水器一台。
    午○○得手後，持上開熱水器分別至台北縣汐止市○○路○
    段171之1號、台北縣汐止市○○路○段138之1號、基隆市○
    ○街76號、基隆市○○街224之1號等資源回收場，轉賣給不
    知情之謝興隆、李梁甜、江仁杰、李秀桃，得款花用殆盡。
    嗣經民眾報案，警員張世昌調閱基隆市○○○路172 巷15號
    附近之監視錄影帶，發現監視錄影帶畫面中之竊嫌即係其之
    前承辦過之搜索對象午○○，乃於95年12月7 日通知其至基
    隆市警察局第三分局七堵派出所接受調查，午○○於警詢時
    承認基隆市○○○路172 巷15號之熱水器竊案為其所為，另
    又主動供出警方尚未握有線索之其他14件熱水器竊案亦為其
    所為，而對該其他14件熱水器竊案接受裁判。
二、午○○意圖為自己不法之所有，於96年3月9日14時35分許，
    穿著雨衣頭戴半罩式安全帽，並將雨衣之頭套部分矇住嘴巴
    及下巴以遮人耳目，又手持客觀上可對人之生命身體法益造
    成危害而可供兇器使用之廚房料理刀1把（ 呈鋸齒狀、全長
    約32.9公分、其中刀刃部分長約20.5公分、刀柄長12.4公分
    ），至位在基隆市○○路78號之「歐萊便利商店」，以上開
    刀向店員巳○○比劃宣稱要搶劫，又以該刀敲打收銀檯桌面
    ，巳○○因受午○○之強暴，不能抗拒，乃遵午○○之命將
    收銀機打開，午○○自行強行取走收銀機內新台幣（下同）
    500 元鈔票5張，得手後騎乘車號QZX—617號輕型機車逃逸。
    巳○○報警後，基隆市警察局第三分局七堵派出所先行召開
    專案會議，依據上開超商監視錄影帶，查閱比對轄區內治安
    人口之特徵，因張世昌警員曾經承辦搜索午○○之案件，其
    發現超商監視錄影帶上穿著雨衣頭戴半罩式安全帽，並將雨
    衣之頭套部分矇住嘴巴之歹徒之身高、體型、身影、眼神類
    似午○○，然因不能確定，遂鎖定若干對象，分由數警員分
    別至該若干對象之住處訪談，其中由張世昌警員至午○○位
    在基隆市○○區○○路60之3 號之住處找其訪談聊天，午○
    ○起初對於上開案情保持緘默，經張世昌警員開導後，其承
    認上開強盜案為其所為，並且自其住處取出其所有供作案用
    之上開廚房料理刀1把、雨衣1件、安全帽1頂及剩餘贓款500
    元，而接受裁判。
二、案經基隆市警察局第三分局報告臺灣基隆地方法院檢察署檢
    察官偵查起訴。
    理  由
一、訊據被告午○○對上揭犯行均坦承不諱，核與被害人未○○
    、丑○○、戊○○、乙○○、壬○○、己○○、卯○○、子
    ○○、辛○○、丙○○、丁○○、癸○○、巳○○、告訴人
    寅○○○、甲○○之警詢證詞、指訴，被害人寅○○○、未
    ○○、甲○○、乙○○之偵訊指訴、證人巳○○、謝興隆、
    李梁甜、李秀桃之警、偵訊證述相符，且有贓物認領保管單
    、承諾書影本一紙、台灣省第一資源回收運銷合作社收據影
    本一紙、收受物品、舊貨、五金廢料或廢棄物登記表影本一
    紙、現場查證照片、指證照片、查獲照片、車籍作業系統、
    監視錄影翻拍畫面照片在卷可稽，並有扣案廚房料理刀1 把
    、雨衣1件、安全帽1頂可資佐證，本件事證明確，被告上開
    犯行均堪認定。末以，警方如何循線破獲各該案情之經過即
    被告就事實欄一(八)之外之竊盜、強盜等犯行自首詳情，均據
    證人即承辦警員張世昌、杜華榮、柯景村於本院審理時證述
    在案，是以，被告對於事實欄一之各項竊盜犯行，除(八)外，
    其餘均符自首要件（然此尚涉及接續犯其中一罪無自首，他
    部分亦均無自首可言，詳如後述），其對於事實欄二之強盜
    犯行，符合自首要件。
二、核被告如事實欄一各項所為，均係犯刑法第320 條第1 項之
    竊盜罪，其如事實欄二所為，係攜帶足對人之生命、身體法
    益構成危害而可供兇器使用之廚房料理刀一把犯案，故核其
    該項所為，犯強盜罪，而有刑法第321條第1項第3款之情形，
    係犯刑法第330條第1項之攜帶兇器強盜罪。被告如事實欄一
    (三)至(七)之竊盜犯行、(八)至(十一)之竊盜犯行、(十二)與(十三)之竊盜犯行
    ，各係在同一日內所犯，犯罪地點又分別係在附近之地點，
    可認為係本於一包括犯意，在時間、空間密接之情形下所為
    ，而各屬接續犯；至各該犯行與其他犯行，則應分論併罰之
    ；公設辯護人認為被告所為全部竊盜犯行皆成立集合犯，然
    本案被告之竊盜犯行尚與集合犯之構成要件有間，公設辯護
    人是項見解容有誤會。被告對於事實欄一之各項竊盜犯行，
    除(八)外，其餘均符自首要件，然又因被告如事實欄一(八)至(十一)
    之竊盜犯行係屬實質一罪之接續犯，其中(八)不符自首要件，
    其是後所供承之(九)至(十一)之竊盜犯行均以不符自首論；再被告
    對於事實欄二之強盜犯行，符合自首要件，其上開符合自首
    之部分，應依刑法第62條前段規定減輕之。爰審酌被告犯罪
    手段、犯罪所得財物、所生危害、犯後態度等一切情狀，量
    處如主文所示之刑，並依刑法第51條第5 款之規定，定其應
    執行之刑。扣案之廚房料理刀1把、雨衣1件、安全帽1 頂，
    均係被告所有，廚房料理刀1把固係供犯罪所用之物，雨衣1
    件、安全帽1 頂因係用以遮掩其面貌特徵，故亦為係供犯罪
    所用之物，均應依刑法第38條第1項第2款之規定宣告沒收。
據上論斷，應依刑事訴訟法第二百九十九條第一項前段，刑法第
三百二十條第一項、第三百三十條第一項、第六十二條前段、第
五十一條第五款、第三十八條第一項第二款，判決如主文。
本案經檢察官辰○○到庭執行職務
中　　華　　民　　國　　96　　年　　4 　　月　　20　　日
                  刑事第四庭審判長法  官  鄭景文
                  　　　　　　　　法　官  林淑鳳
                  　　　　　　　　法　官  曾雨明
以上正本證明與原本無異。
如不服本判決應於收受本判決後10日內向本院提出上訴書狀，其
未敘述上訴理由者，並得於提起上訴後10日內向本院補提理由書
狀（均須按他造當事人之人數附繕本。）「切勿逕送上級法院」
中　　華　　民　　國　　96　　年　　4 　　月　　23　　日
                                  書記官  施鴻均
【附錄論罪法條】：
刑法第三百二十條第一項：
意圖為自己或第三人不法之所有，而竊取他人之動產者，為竊盜
罪，處5年以下有期徒刑、拘役或5百元以下罰金。
刑法第三百三十條第一項：
犯強盜罪而有第321條第1項各款情形之一者，處7年以上有期徒刑
。
【附表】：
被告如事實欄一(一)、(二)、(三)至(七)、(八)至(十一)、(十二)與(十三)、(十四)、(十五)之竊
盜罪，各處有期徒刑2月、2月、3月、3月、2月、2月、2月；如事
實欄二之攜帶兇器強盜罪（即意圖為自己不法之所有，攜帶兇器
，以強暴至使不能抗拒，而取他人之物）處有期徒刑3年8月，扣
案之廚房料理刀1把、雨衣1件、安全帽1頂，均沒收；應執行有期
徒刑4年8月，扣案之廚房料理刀1把、雨衣1件、安全帽1頂，均沒
收。
